【裁判字號】    99,訴,198
【裁判日期】    990430
【裁判案由】    違反毒品危害防制條例
【裁判全文】
臺灣屏東地方法院刑事判決               99年度訴字第198號
公  訴  人  臺灣屏東地方法院檢察署檢察官
被      告  甲○○
上列被告因違反毒品危害防制條例案件，經檢察官提起公訴（98
年度毒偵字第2048號、99年度毒偵字第46號），本院適用簡式審
判程序，判決如下：
    主  文
甲○○所犯如附表所示肆罪，均累犯，各處如附表所載之刑。應
執行有期徒刑貳年。
    事  實
一、甲○○曾於民國93年，因施用毒品案件，經本院以93年度毒
    聲字第530 號裁定送強制戒治，於94年4 月13日停止處分釋
    放出監，於94年8 月19日強制戒治期滿視為執行完畢。復因
    違反毒品危害防制條例案件，經本院以94年度訴字第1139號
    判決判處有期徒刑1 年2 月確定；又因施用第一級、第二級
    毒品等犯行，分別經本院以95年度訴字第876 號、95年度簡
    字第1122號判決，各判處有期徒刑1 年6 月、3 月確定；上
    開3 罪經本院以96年度聲減字第1204號裁定分別減為有期徒
    刑7 月、1 月又15日、9 月，並就該有期徒刑7 月、1 月又
    15日，定其應執行有期徒刑7 月又15日，與上開有期徒刑9
    月部分接續執行，於97年4 月3 日縮短刑期執行完畢。詎甲
    ○○於上開強制戒治視為執行完畢釋放後5 年內，先後基於
    施用第一級、第二級毒品之犯意：（一）於98年10月8 日中
    午12時許，在屏東縣枋寮鄉○○路3 巷9 號住處內，以將甲
    基安非他命置於玻璃球內燒烤後，吸食所產生煙霧之方式，
    施用第二級毒品甲基安非他命1 次；復於98年10月10日下午
    3 時許，在同上住處，以將海洛因置於針筒內注射之方式，
    施用第一級毒品海洛因1 次；（二）於98年11月22日中午12
    時許，在相同住處，以將海洛因置於針筒內注射之方式，施
    用第一級毒品海洛因1 次；另於同日下午2 時許，在上址住
    處，以將甲基安非他命置於玻璃球內燒烤後，吸食所產生煙
    霧之方式，施用第二級毒品甲基安非他命1 次。嗣分別於98
    年10月11日中午12時30分許，在屏東縣枋寮鄉新隆村82號，
    為警拘提；於於98年11月23日下午5 時5 分許，在臺灣屏東
    地方法院檢察署拘留室，先後均徵得其同意採尿送驗，結果
    均呈嗎啡及甲基安非他命陽性反應，始悉上情。
二、案經臺東縣政府警察局大武分局報告及屏東縣政府警察局移
    送臺灣屏東地方法院檢察署檢察官偵查起訴偵辦。
    理  由
一、本件被告甲○○所犯為死刑、無期徒刑、最輕本刑為3 年以
    上有期徒刑以外之罪，其於準備程序中就被訴事實為有罪之
    陳述，經告知簡式審判程序之旨，並聽取當事人之意見後，
    本院認為適宜獨任進行簡式審判程序，而裁定進行簡式程序
    審理，合先敘明。
二、上開犯罪事實，業據被告甲○○於本院審理時坦白承認（參
    本院卷第21頁背面、第23頁背面），而被告2 次經警採集之
    尿液，分別送慈濟大學濫用藥物檢驗中心、台灣檢驗科技股
    份有限公司等機構檢驗，結果均呈嗎啡及甲基安非他命陽性
    反應，有各該機構出具之檢驗總表及濫用藥物尿液檢驗報告
    在卷可證（見警卷一第10頁、警卷二第14頁）。又被告前因
    施用毒品案件，經本院以93年度毒聲字第530 號裁定送強制
    戒治，於94年4 月13日停止處分釋放出監，於94年8 月19日
    強制戒治期滿視為執行完畢，有臺灣高等法院被告前案紀錄
    表在卷可參，是其於前揭強制戒治視為執行完畢後5 年內，
    再犯本件施用第一級、第二級毒品等犯行，訴追條件自無欠
    缺，依法應追訴處罰。綜上，本件事證明確，被告犯行堪予
    認定。
三、核被告甲○○所為，係犯毒品危害防制條例第10條第1 項之
    施用第一級毒品及同條第2 項之施用第二級毒品等罪。其持
    有海洛因、甲基安非他命之低度行為，應分別為施用海洛因
    、甲基安非他命之高度行為所吸收，均不另論罪。被告前因
    違反毒品危害防制條例案件，經本院以94年度訴字第1139號
    判決判處有期徒刑1 年2 月確定；又因施用第一級、第二級
    毒品等犯行，分別經本院以95年度訴字第876 號、95年度簡
    字第1122號判決，各判處有期徒刑1 年6 月、3 月確定；上
    開3 罪經本院以96年度聲減字第1204號裁定分別減為有期徒
    刑7 月、9 月、1 月又15日，並就該有期徒刑7 月、1 月又
    15日，定其應執行有期徒刑7 月又15日，與上開有期徒刑9
    月部分接續執行，於97年4 月3 日縮短刑期執行完畢等情，
    有上開前案紀錄表在卷可參，其受有期徒刑執行完畢後，5
    年以內故意再犯本件有期徒刑以上之各罪，均為累犯，應分
    別依法加重其刑。被告所犯如附表所示4 罪，犯意各別，時
    地有異，應予分論併罰。爰審酌被告施用毒品，足以戕害其
    身心，前因施用毒品，經強制戒治、判處罪刑，又為本件數
    次施用毒品犯行，顯見自制力不佳，非予適當之刑罰不足以
    戒絕犯行；惟考量其犯後坦承犯行，態度良好，又施用毒品
    行為於本質上係屬自我戕害行為，反社會性之程度應屬較低
    等一切情狀，各量處如主文所示之刑，並定其應執行之刑。
據上論斷，應依刑事訴訟法第273 條之1 第1 項、第299 條第1
項前段，毒品危害防制條例第10條第1 項、第2 項，刑法第11條
前段、第51條第5 款、第47條第1 項，判決如主文。
本案經檢察官潘國威到庭執行職務。
中    華    民    國    99    年    4     月    30    日
                  刑事第三庭    法  官  戴韻玲
以上正本證明與原本無異。
如不服本判決應於收受判決後10日內向本院提出上訴書狀，並應
敘述具體理由；其未敘述上訴理由者，應於上訴期間屆滿後20日
內向本院補提理由書（均須按他造當事人之人數附繕本）「切勿
逕送上級法院」。
中    華    民    國    99    年    4     月    30    日
                                書記官  張語恬
附錄法條：
毒品危害防制條例第10條
施用第一級毒品者，處 6 月以上 5 年以下有期徒刑。
施用第二級毒品者，處 3 年以下有期徒刑。
附表
┌──┬───────┬────────────────┬─────────────────┐
│編號│犯罪事實      │所犯法條                        │                                  │
│    │              │                                ├───────┬─────────┤
│    │              │                                │ 罪名         │宣告刑            │
├──┼───────┼────────────────┼───────┼─────────┤
│1   │事實欄一（一）│違反毒品危害防制條例第10條第1 項│施用第一級毒品│有期徒刑拾月。    │
│    │              ├────────────────┼───────┼─────────┤
│    │              │違反毒品危害防制條例第10條第2 項│施用第二級毒品│有期徒刑陸月。    │
├──┼───────┼────────────────┼───────┼─────────┤
│2   │事實欄一（二）│違反毒品危害防制條例第10條第1 項│施用第一級毒品│有期徒刑拾月。    │
│    │              ├────────────────┼───────┼─────────┤
│    │              │違反毒品危害防制條例第10條第2 項│施用第二級毒品│有期徒刑陸月。    │
└──┴───────┴────────────────┴───────┴─────────┘

司法院資訊處製作；財團法人民間司法改革基金會備份。
